# 实在没弄明白,请教陈老师!

提问人：我爱新视野 时间：2014-03-17 15:27:29
最近在审计一家高校,审计年度是 2013 年度,高等学校财务制度第第七十六条 本制度自 2013 年 1 月 1 日起施行。财政部、原国家教育委员会 1997 年 6 月 23 日颁布的《高等学校财务制度》同时废止。 但是高等学校会计制度第九、本制度自 2014 年 1 月 1 日起施行。 1998年 3 月 31 日财政部印发的《高等学校会计制度（试行）》（财预字〔 1998 〕 105 号）同时废止。 我不明白这学校到底是于哪一年执行啊?这二者有什么区别?陈老师!

回答人：chenyiwei
财务和会计是两个存在联系但互相独立的范畴，以前的通俗说法是：财务管钱、会计管账。 “财务”更关注的是某项经济业务是否应当发生、应当如何发生的问题，需要在合规性这一基本前提下考虑效益性；“会计”更关注的是在某项经济业务发生以后，如何对其进行确认、计量、列报和披露的问题，会计本身并不对经济事项的合规性进行评价，它所关注的是：对所有影响本会计主体的财务状况、经营成果和现金流量的交易和事项，都应当以符合会计准则要求的方式予以确认、计量、列报和披露。 因此，会计制度和财务制度是可以分离的，这也就是此处财务制度和会计制度的生效时间可以相差一年的原因。但被审计的财务报表的编制应当是以会计准则作为编制基础的，当财务和会计的规定出现不一致时，优先考虑遵循会计准则的规定。